臺灣臺北地方法院民事裁定　　　　　　　 94年度聲字第296號
抗　告　人　Monolithi.
　　　　　　（美商茂力科技股份有限公司）　　rsity Ave.
法定代理人　Michael H.
訴訟代理人　陳哲宏律師
　　　　　　翁雅欣律師
相　對　人　O2 Micro .
法定代理人　Sterling .
相　對　人　英屬開曼群島商凹凸國際科技股份有限公司
法定代理人　甲○○
相　對　人　凹凸電子股份有限公司
法定代理人　乙○○
上列當事人間聲請法官迴避事件，抗告人對於本院民國94年10月
28日所為裁定，提起抗告，本院裁定如下：
    主  文
原裁定撤銷。
抗告人之聲請駁回。
聲請費用由抗告人負擔。
抗告費用由相對人負擔。
    理  由
一、按民事訴訟法第490條第1項規定：「原法院或審判長認抗告
    為有理由者，應撤銷或變更原裁定。」次按同法第35條第1
    項前段規定：「法官迴避之聲請，由該法官所屬法院以合議
    裁定之。」查原裁定未由本院以合議為之，其法院組織顯於
    法不合，抗告人聲明廢棄原裁定，即難謂無理由，原裁定自
    應予以撤銷。
二、抗告人於原法院之聲請意旨略以：汪漢卿法官執行本院93年
    度智字第7號事件之審判職務，先後於民國（下同）93年3月
    5 日、4月9日、5月28日、6月25日、9月2日表示本件爭點為
    原告是否侵害被告之專利權，並命兩造提出鑑定人選供法院
    囑託鑑定，嗣汪法官於同年10月7日表示其不會囑託鑑定，
    以免與兩造於另案所作鑑定結果矛盾；兩造未聲請法院函詢
    國立台灣科技大學，但汪法官於同年11月19日卻表示要函查
    ，並質疑抗告人有發函指控他人侵害商譽之行為，卻未闡明
    具體事實，使抗告人無從陳述意見，且汪法官發函查詢後，
    卻於同年12月23日改稱不等待函查結果，即終結辯論程序；
    汪法官准抗告人之聲請，調取本院92年度民智裁全字第29號
    、第45號、第50號、台灣板橋地方法院92年度裁全字第5314
    號、第5099號、臺灣士林地方法院92年度裁全字第2799 號
    等卷宗後，竟不准抗告人影印，其執行審判職務顯有偏頗之
    虞，爰依民事訴訟法第33條第1項第2款聲請迴避云云。並提
    出本院93年度智字第7號損害賠償事件93年3月5日、4月9日
    、5月28日、6月25日、9月2日、10月7日、10月28日、11月1
    8日、12月23日開庭錄音光碟節錄影本、93年6月9日民事調
    查證據聲請狀影本、96年6月14日民事調查證據聲請補充暨
    更正狀影本、93年7月22日民事緊急調查證據聲請狀影本、9
    3年11月19日民事陳報狀影本、93年6月30日閱卷聲請狀影本
    、93年11月19日民事陳報狀影本、吳明軒著中國民事訴訟法
    第104頁、118頁影本、姜世明著民事程序法之發展與憲法原
    則第34頁影本、邱聯恭著爭點整理方法論第57至59頁影本為
    證。
三、按民事訴訟法第33條第1項第2款所謂「足認法官執行職務有
    偏頗之虞」，指法官對於訴訟標的有利害關係，或與一造當
    事人有親交或嫌怨，或有其他事實，客觀上足使人疑其為不
    公平之審判者而言。若僅憑當事人之主觀臆測，客觀上尚不
    足使人懷疑法官為不公平之審判，或當事人不滿意法官進行
    訴訟遲緩、指摘法官指揮訴訟、取捨調查證據欠當等類此情
    形，惟客觀上屬於法官本諸其對兩造實體爭執事項之心證及
    確信見解而採行之審判行為，尚難疑其為不公平之審判者，
    均非法官執行職務有偏頗之虞，當事人自不得據以聲請法官
    迴避。
四、查上開抗告人指摘有關鑑定、函查及法官闡明不足等事項，
    乃指摘汪法官指揮訴訟、取捨調查證據、行使闡明權有欠妥
    當，客觀上均屬於汪法官本諸其對兩造實體爭執事項之心證
    及確信見解而採行之審判行為，尚難疑其為不公平之審判。
    又按民事訴訟法第242條第1項規定：「當事人得向法院書記
　　官聲請閱覽、抄錄或攝影卷內文書，或預納費用聲請付與繕
　  本、影本或節本。」、第3項規定：「卷內文書涉及當事人
    或第三人隱私或業務秘密，如准許前二項之聲請，有致其受
　　重大損害之虞者，法院得依聲請或依職權裁定不予准許或限
　  制前二項之行為。」、第5項前段規定：「前二項裁定得為
    抗告。」，本件抗告人陳稱汪法官不准其影印調取之卷宗乙
    節如屬實，亦屬汪法官本諸上開規定所為職權之行使，抗告
    人如認為不當，得循抗告程序救濟之，尚難遽以汪法官有此
    處分行為，即主觀臆測其為不公平之審判。故本件並無民事
    訴訟法第33條第1項第2款所謂「足認法官執行職務有偏頗之
    虞」情形，抗告人聲請汪漢卿法官迴避，不能准許，應駁回
　  其聲請。
五、依民事訴訟法第490條第1項、第95條、第78條，裁定如主文
    。
中　　華　　民　　國　　94　　年　　11　　月　　28　　日
                  民事第五庭審判長法　官　翁昭蓉
　　　　　　　　　　　　　　　　　法　官　陳心弘
　　　　　　　　　　　　　　　　　法　官　蔡世祺
以上正本係照原本作成
如對本裁定抗告須於裁定送達後10日內向本院提出抗告狀，並繳
納抗告費新臺幣1,000元
中　　華　　民　　國　　94　　年　　11　　月　　28　　日
                    　　　　　　書記官　莊滿美
